臺灣高等法院刑事判決　　　　　　　　96年度上訴字第1029號
上　訴　人　臺灣士林地方法院檢察署檢察官
被　　　告　甲○○
上列上訴人，因被告違反兒童及少年性交易防制條例案件，不服
臺灣士林地方法院95年度訴字第1251號，中華民國96年1 月16日
第一審判決（聲請簡易判決處刑案號：臺灣士林地方法院檢察署
95年度偵字第8362號），提起上訴，本院判決如下：
    主  文
上訴駁回。
    事  實
一、甲○○於民國（下同）95年5月18日下午7時43分許，在臺北
    市士林區○○○路○ 段262號1樓所任職之怡昇股份有限公司
    辦公室內，以電腦上網進入「北部人聊天室」網站網頁，並
    在網路聊天室刊登「台北－誰有缺可現約密－北市」之暱稱
    訊息，足以引誘、暗示促使人為性交易，尋找從事性交易之
    援交女子，適臺北市政府警察局中山分局中山二派出所警員
    乙○○正以「佳怡」化名於上開聊天室執行淨網查察，甲○
    ○即以密語方式與「佳怡」交談，並表示願付費新臺幣3000
    元，為90分鐘2 次性行為之交易，且以其女友丙○○名義所
    申請0000000000號行動電話撥打「佳怡」所留0000000000號
    行動電話，試圖聯絡援交對象「佳怡」從事性交易，而留存
    該0000000000號電話號碼予警方知悉。嗣警方開始向丙○○
    調查0000000000號行動電話為何人撥打，在尚未發覺本件犯
    罪之人為何人之際，甲○○於95年6月13日下午3時15分許，
    主動向警員乙○○自首而接受裁判。
二、案經臺北市政府警察局中山分局報告臺灣士林地方法院檢察
    署檢察官聲請簡易判決處刑。
    理  由
一、上揭犯罪事實，業據被告甲○○於警詢、檢察官偵查、原審
    及本院審理中坦承不諱（參見偵查卷5至8、30至31頁、原審
    卷11頁、14至17頁），核與證人即警員乙○○於偵查中結證
    情節相符（參見偵查卷31頁），復有偵查報告及網路聊天室
    談話內容列印資料（參見偵查卷9 至24頁）在卷可稽，事證
    至為明確。茲被告於網路所刊登之上開「台北－誰有缺可現
    約密－北市」訊息，依被告主觀意思及通常客觀一般人理解
    ，應認其意為要尋找缺錢願從事性交易之援交女子，已該當
    於電腦網路刊登足以引誘、暗示為性交易之訊息甚明。從而
    ，本件事證明確，被告上開犯行，洵堪認定，應依法論科。
二、核被告所為，係犯兒童及少年性交易防制條例第29條之罪。
    另按，被告行為後，94年2月2日修正公布之刑法，於95年7
    月1日施行，而刑法第2條係規範行為後法律變更所生新舊法
    律比較適用之準據法，是刑法第2 條本身雖經修正，但該條
    文既屬適用法律之準據法，本身尚無比較新舊法之問題，應
    逕適用裁判時即修正後刑法第2 條規定以決定適用之刑罰法
    律。再按，行為後法律有變更者，適用行為時之法律。但行
    為後之法律有利於行為人者，適用最有利於行為人之法律，
    修正後刑法第2條第1項定有明文。經查：
(一)被告行為時之刑法第62條規定：「對於未發覺之罪自首而受
    裁判者，減輕其刑。但有特別規定者，依其規定」。惟被告
    行為後修正後刑法第62條則規定：「對於未發覺之罪自首而
    受裁判者，得減輕其刑。但有特別規定者，依其規定」，是
    被告如符合自首要件，依修正前刑法之規定，必減輕其刑，
    然依新刑法規定，法院仍得裁量是否減輕其刑。經比較新舊
    法後，自應以行為時之刑法採自首必減之規定較有利於被告
    ，則依修正後刑法第2條第1項前段規定，應適用修正前刑法
    第62條規定。本件被告於警方尚未發覺犯罪之人為何人前，
    即主動向警員乙○○坦承犯罪並接受裁判，此為被告供承明
    確，並有上開警詢筆錄及偵查報告在卷可資佐證，符合自首
    之條件，應依修正前刑法第62條前段規定減輕其刑。
(二)修正前刑法第41條第1項前段規定：「犯最重本刑為5年以下
    有期徒刑以下之刑之罪，而受6 個月以下有期徒刑或拘役之
    宣告，因身體、教育、職業、家庭之關係或其他正當事由，
    執行顯有困難者，得以1元以上3 元以下折算1日，易科罰金
    」，被告行為時之易科罰金折算標準，依95年7月1日修正條
    文施行前罰金罰鍰提高標準條例第2 條前段之規定（該條業
    經總統於95年5月17日公布刪除，並自95年7 月1日失效），
    就其原定數額提高為100倍折算1日，則被告行為時之易科罰
    金折算標準，應以銀元100元至300元折算1 日，經折算為新
    臺幣後，係以新臺幣300元至900元折算為1 日；惟修正後之
    刑法第41條第1項前段則規定：「犯最重本刑為5年以下有期
    徒刑以下之刑之罪，而受6 個月以下有期徒刑或拘役之宣告
    者，得以新臺幣1000元、2000元或3000元折算1 日，易科罰
    金。」，比較修正前後之易科罰金折算標準，依修正後刑法
    第2條第1項前段之規定，應適用修正前刑法第41條第1 項前
    段及修正前罰金罰鍰提高標準條例第2 條之規定定其易科罰
    金之折算標準。
(三)兒童及少年性交易防制條例第29條之罪，法定刑為處五年以
    下有期徒刑，得併科新臺幣100 萬元以下罰金，依修正刑法
    第33條第5 款規定：「主刑之種類如下：五、罰金：新臺幣
    一千元以上，以百元計算之」等規定，則於刑法修正後，與
    修正前刑法第33條第5 款規定罰金最低額銀元一元，經比較
    後，自以修正前法律，較有利於被告。又緩刑條文內容、用
    語，經修正後，應適用修正後刑法第74條第1項第1款規定（
    參見最高法院95年5月23日第8次刑事庭會議決議），經上之
    比較，自應各適用各該修正前後之法律。
三、原審經審理結果，認被告罪證明確，因而適用兒童及少年性
    交易防制條例第29條，刑法第2條第1項、第11條前段、第74
    條第1款、修正前刑法第62條前段、第41條第1項前段、修正
    前罰金罰鍰提高標準條例第2 條等規定，並審酌被告以網站
    刊登訊息之動機、目的、利用網際網路之手段、對社會善良
    風俗所生損害及事後已坦承錯誤等一切情狀，量處被告有期
    徒刑三月，並依修正前刑法第41條第1 項前段諭知易科罰金
    之折算標準，以示懲儆。另認，被告未曾因故意犯罪受有期
    徒刑以上刑之宣告，有臺灣高等法院被告前案紀錄表在卷可
    參，審酌被告偶因一時輕率失慮，致罹本罪，且經此偵審程
    序及刑之宣告，被告自當知所警惕，信無再犯之虞，法院綜
    核各情及其供稱已離婚，尚有2 個小孩待撫養，認所宣告之
    刑，以暫不執行為適當，爰依修正後刑法第74條第1項第1款
    ，併宣告緩刑2 年，用啟自新。經核其認事用法尚無違誤，
    量刑亦屬允當，檢察官以原審未及就併案一併審理，指摘原
    判決不當，但此指摘，礙難採取（詳如後敘），是其上訴，
    核為無理由，自應予駁回。末查，本罪之上開條例於95年5
    月30日修正公布第23至25條、第27條、第39條條文，但與本
    案犯行無涉，自無庸比較，附此載明。
四、併辦意旨另認：被告於95年4月27日下午2時，在台北市○○
    ○路○ 段76號辦公室內，以電腦主機連結網際網路進入「UT
    HOME 網際空間聊天室」網站（http://chat.fl.com.tw），
    以「＄＄想要邀約妳＄＄」足以引誘、暗示促使人為性交易
    之暱稱，用密語方式在上開網站網頁與他人交談，因認被告
    犯有上開連續犯行云云。惟查：
(一)上開網頁之記載，固堪認足以引誘、暗示促使人為性交易之
    暱稱，但依併辦偵查卷內所附該署95年偵字第5942號偵查卷
    所示，該案件係經警於95年4 月27日在基河路與劍潭路查獲
    ，檢察官同日訊問被告後，認被告坦承犯行，即依刑事訴訟
    法第253條，於95年5月5 日為不起訴處分，因係無告訴人案
    件（不得再議），即確定，則此案件既經為不起訴處分確定
    ，縱有誤認法條內容，而適用法律不當，亦有確定力，查無
    同法第260 條規定情形，依法即不得再行起訴，應甚明顯。
(二)又該案件與本案並非先後遭查獲而一併移送，則併辦案情，
    既遭為不起訴處分後，被告另於95年5 月18日再為本案犯行
    ，是否堪認有裁判上一罪關係，亦非無疑。從而，併辦犯行
    難認與本案可一併審理，應甚明確，自應檢還檢察官，另行
    依法處理，附此載明。
據上論斷，應依刑事訴訟法第368條，判決如主文。
本案經檢察官呂文忠到庭執行職務
中　　華　　民　　國　　96　　年　　4 　　月　　25　　日
　　　　　　　　　刑事第十四庭  審判長法　官  陳志洋
　　　　　　　　　　　　　　　　　    法　官  沈宜生
　　　　　　　 　 　　　　　　　　　　法　官  蔡聰明
以上正本證明與原本無異。
如不服本判決，應於收受送達後十日內向本院提出上訴書狀，其
未敘述上訴之理由者並得於提起上訴後十日內向本院補提理由書
（均須按他造當事人之人數附繕本）。
                                      書記官  陳建邦
中　　華　　民　　國　　96　　年　　4 　　月　　26　　日
附錄：本案論罪科刑法條全文
兒童及少年性交易防制條例第29條：
以廣告物、出版品、廣播、電視、電子訊號、電腦網路或其他媒
體，散布、播送或刊登足以引誘、媒介、暗示或其他促使人為性
交易之訊息者，處5年以下有期徒刑，得併科新台幣1百萬元以下
罰金。